【裁判字號】    97,交抗,40
【裁判日期】    970131
【裁判案由】    聲明異議
【裁判全文】
臺灣高等法院高雄分院刑事裁定          97年度交抗字第40號
抗告人即    甲○○
受處分人
上列抗告人因違反道路交通管理處罰條例案件，不服臺灣屏東地
方法院中華民國96年12月10日裁定（96年度交聲字第178 號），
提起抗告，本院裁定如下：
    主  文
抗告駁回。
    理  由
一、本件抗告意旨略以：抗告人於民國96年 7月18日凌晨固有駕
    駛自小客車行經屏東市○○路與博愛路口，但係自勝利路左
    轉博愛路，斯時勝利路之號誌為綠燈，並未違規闖越紅燈，
    當時雖有3 名員警執勤，但有2 名警員均稱未見到抗告人闖
    越紅燈，而抗告人要求調閱該路段之監視錄影帶，但舉發員
    警僅稱該路段之監視器因遭雷擊而無法提供，實無法證明認
    定抗告人有闖越紅燈之行為，爰依法提起抗告，請求撤銷原
    裁定云云。
二、按汽車駕駛人，行經有燈光號誌管制之交岔路口闖紅燈者，
    處新臺幣1,800 元以上5,400 元以下罰鍰，道路交通管理處
    罰條例第53條第1 項定有明文。又汽車駕駛人有道路交通管
    理處罰條例第53條情形者，除依原條款處罰鍰外，並記違規
    點數3 點，同條例第63條第1 項第3 款著有規定。
三、經查：
  (一)抗告人於民國96年7 月18日凌晨2 時35分許，駕駛自用小客
    車係直行沿博愛路上由北向南行駛，並闖越博愛路上之紅燈
    ，通過博愛路與勝利路口，由警員林坤城目擊，嗣即告知一
    同執勤之警員楊慶德，並由警員楊慶德將抗告人攔下開單舉
    發之事實，業據證人即舉發本件交通違規事件之警員楊慶德
    、林坤城於原審96年9 月19日調查時結證明確，並有屏東縣
    警察局舉發違反道路交通管理事件通知單及交通部公路總局
    屏東監理站違反道路交通管理事件裁決書各1 件在卷可稽（
    見原審卷第6 、9 頁）。又抗告人自稱當時其係於勝利路為
    綠燈時通過勝利路與博愛路口，並左轉進入博愛路等語，可
    見證人等所見當時博愛路之號誌為紅燈一節，並無爭議，而
    原審於理由中已詳為論斷、說明證人林坤城、楊慶德之如何
    目擊抗告人違規及其有無誤判抗告人究係直行或左轉進入博
    愛路之可能，其證言為何足勘採信，此有原審裁定書附卷可
    按。再按警員掣單舉發違反道路交通管理處罰條例所列之違
    規事實，本質上為行政處分，係公務員基於職務上權力，依
    法就特定之具體事件所為具有公法上效果之單方行政行為，
    基於公務員為公法上行為具有公信力之原則，該行政處分當
    可被推定為真正。從而，抗告人既未就執勤警員之舉發有誤
    提出相關證據以供調查，本院經查亦無任何證據足資證明證
    人有捏造事實違法取締之情事，則執勤警員本其維護交通秩
    序、安全職責所為之舉發，自應受到合法、正確之推定，是
    抗告人確有於上開時地駕駛小客車闖越紅燈之違規行為，應
    可認定。
  (二)又抗告人雖一再請求調取該路段監視畫面，以認定其有無闖
    越紅燈之行為，然查以監視錄影畫面或相片雖係證明違反交
    通規則之最有力證據，惟畫面之取得需依賴監視器或照相機
    ，而於經費等種種因素考量下，並非每一路口皆能有此設備
    ，故於缺乏監視錄影畫面或相片之情況下，仍須由司法單位
    調查相關證據後，綜合全部證據予以認定，非謂僅有設置監
    視器或照相機之路口，始能認定交通違規行為；本件經原審
    查明該路口雖設有錄影監視器，惟該監視鏡頭先後於96年5
    月及6 月間，疑遭雷擊故障停機，至96年10月29日始修復監
    錄功能，遂無法提供96年7 月18日凌晨2 時至3 時之錄影帶
    等情，有屏東縣警察分局96年11月28日屏警分偵字第096002
    6379號函1 紙在卷可憑（見原審卷第32頁）。故本件尚無監
    視錄影畫面或照片可供判斷抗告人是否有闖越紅燈之行為，
    自應由本院依據其他相關證據資為判斷。
  (三)綜上所述，原裁定認抗告人違規事證明確，以原處分機關依
    道路交通管理處罰條例第53條第1 項及第63條第1 項規定裁
    罰受處分人罰鍰2,700 元，且並記違規點數3 點，核無不當
    ，認抗告人之異議為無理由，裁定駁回其異議，經核尚無不
    合，抗告人仍執前詞提起抗告，指摘原裁定不當，為無理由
    ，應予駁回。
據上論結，應依道路交通案件處理辦法第26條，刑事訴訟法第41
2條，裁定如主文。
中    華    民    國    97    年    1     月    31    日
                  刑事第三庭    審判長法  官  周賢銳
                                      法  官  黃仁松
                                      法  官  黃憲文
以上正本證明與原本無異。
不得再抗告。
中    華    民    國    97    年    1     月    31    日
                                      書記官  施耀程


司法院資訊處製作；財團法人民間司法改革基金會備份。
